【裁判字號】    95,易,571
【裁判日期】    951225
【裁判案由】    竊盜
【裁判全文】
臺灣士林地方法院刑事判決               95年度易字第571號
公  訴  人  臺灣士林地方法院檢察署檢察官
被      告  甲○○
上列被告因竊盜案件，經檢察官提起公訴（95年度偵緝字第
332號），被告經訊問後為認罪之答辯，本院合議庭裁定由受命
法官以簡式審判程序審理，並判決如下：
    主  文
甲○○連續攜帶兇器竊盜，累犯，處有期徒刑捌月。扣案之手套
壹雙、手電筒、尖嘴鉗各壹支、美工刀壹把、扳手貳支均沒收。
    事實及理由
一、本件犯罪事實及證據，除均引用檢察官起訴書（如附件）之
    記載外，另補充如下：
  (一)犯罪事實部分：甲○○前於民國90年間，因違反毒品危害防
    制條例案件，經臺灣臺北地方法院以90年度士簡字第2932號
    判決處有期徒刑5 月確定，復於91年間，因妨害風化案件，
    經同院以91年度簡字第3735號判決處有期徒刑6 月確定，前
    揭2 案於93年7 月11日縮刑期滿執行完畢。另於93年間，因
    違反毒品危害防制條例案件，經臺灣板橋地方法院以93年度
    簡字第5044號判決處有期徒刑6 月確定，嗣於94年8 月4日
    易科罰金執行完畢。又於94年間，再因違反毒品危害防制條
    例案件，經本院以95年度易字第823 號判決處有期徒刑6 月
    確定，現於臺灣臺北監獄士林分監執行中。
  (二)本件犯罪事實，業據被告甲○○於本院95年12月11日準備程
    序及審理時坦承不諱，並有起訴書所載之其他證據可資佐證
    ，足見其自白與事實相符，本件事證明確，被告犯行堪以認
    定。
二、按刑法第321 條第1 項第3 款之攜帶兇器竊盜罪，係以行為
    人攜帶兇器竊盜為其加重條件，此所謂兇器，其種類並無限
    制，凡客觀上足對人之生命、身體、安全構成威脅，具有危
    險性之兇器均屬之。本件被告作案時所持之尖嘴鉗、美工刀
    及扳手既均為質地堅硬之金屬製品，自足為傷害人之生命、
    身體之器械，應屬兇器無疑。次按「行為後法律有變更者，
    適用行為時之法律。但行為後之法律有利於行為人者，適用
    最有利於行為人之法律」，修正後刑法第2 條第1 項定有明
    文，此條規定係規範行為後法律變更所生新舊法律比較適用
    之準據法，本身尚無新舊法比較之問題，於新法施行後，自
    應一律適用上開修正後之規定，而為「從舊從輕」之比較。
    又比較新舊法時，應就罪刑有關之共犯、未遂犯、想像競合
    犯、牽連犯、連續犯、結合犯，以及累犯加重、自首減輕暨
    其他法定加減原因（如身分加減）與加減例等一切情形，綜
    其全部罪刑之結果而為比較後，再適用有利於行為人之法律
    處斷，而不得一部割裂分別適用不同之新舊法（最高法院95
    年度第8 次刑事庭會議決議參照）。茲依上開法條規定及說
    明，比較適用新舊法及論罪科刑如下：
  (一)核被告第1 次所為，係犯刑法第321 條第1 項第3 款之攜帶
    兇器竊盜罪；第2 次所為，係犯同法第321 條第2 項、第1
    項第3 款之攜帶兇器竊盜未遂罪。被告所犯2 次加重竊盜、
    加重竊盜未遂犯行，時間緊接，觸犯基本構成要件相同之罪
    ，顯係基於概括犯意反覆為之，依其行為時刑法第56條之規
    定，為連續犯。又被告行為後，刑法第56條連續犯之規定，
    業於94年2 月2 日總統令修正公布刪除，並於95年7 月1 日
    施行，則被告之犯行，因行為後新法業已刪除連續犯之規定
    ，此刪除雖非犯罪構成要件之變更，但顯已影響行為人刑罰
    之法律效果，自屬法律有變更，經比較新、舊法之結果，應
    以修正前有關連續犯之規定，對被告較為有利。
  (二)被告有前述之犯罪科刑及執行情形，有臺灣高等法院被告前
    案紀錄表1 份在卷可按，其於受有期徒刑之執行完畢後，5
    年內再故意犯本件有期徒刑以上之罪，不論依修正前之刑法
    第47條，或修正後之刑法第47條第1 項之規定，均構成累犯
    ，對被告而言並無有利或不利之情形，應依修正前之刑法第
    47 條規定，論以累犯。
  (三)經本院綜合前述比較結果，認應以適用修正前刑法相關規定
    較有利於被告，依修正後刑法第2 條第1 項前段之規定，自
    應適用被告行為時之修正前刑法相關規定予以論處。從而，
    核被告所為，係犯刑法第321 條第1 項第3 款之攜帶兇器加
    重竊盜罪及同法第321 條第2 項、第1 項第3 款之攜帶兇器
    竊盜未遂罪。被告先後2 次竊盜犯行，時間緊接，手法相同
    ，所犯為構成要件相同之罪，顯係基於概括之犯意反覆為之
    ，為連續犯，應依修正前刑法第56條規定，以一情節較重之
    加重竊盜既遂罪論處，並加重其刑，另依修正前同法第47條
    之規定，論以累犯，並遞加重其刑。
  (四)爰審酌被告貪圖小利，以非法途徑竊取他人財物，惟所得財
    物價值不高，及其犯罪之動機、目的、手段、素行、生活狀
    況智識程度，犯罪後坦承犯行，態度尚稱良好等一切情狀，
    量處如主文所示之刑，以示懲儆。
  (五)扣案之手套1 雙、手電筒、尖嘴鉗各1 支、美工刀1 把、扳
    手2 支，均為被告所有，且皆係供本件犯罪所用之物，業據
    被告供明無訛，爰依刑法第38條第1 項第2 款規定宣告沒收
    。
三、依刑事訴訟法第273 條之1 第1 項、第299 條第1 項前段、
    第310 條之2 、第454 條第2 項，刑法第2 條第1 項前段、
    第321 條第1 項第3 款、第38條第1 項第2 款，修正前刑法
    第56條、第47條，判決如主文。
四、如不服本判決，得自收受送達之日起10日內，向本院提起上
    訴。
本案經檢察官陳銘鋒到庭執行職務。
中    華    民    國    95    年    12    月    25    日
                  刑事第四庭法  官  馬傲霜
以上正本證明與原本無異。
                            書記官  陳玉瓊
中    華    民    國    95    年    12    月    25    日
附錄本判決論罪科刑依據之法條：
刑法第321條
  犯竊盜罪而有左列情形之一者，處 6 月以上、 5 年以下有期
  徒刑：
  1.於夜間侵入住宅或有人居住之建築物、船艦或隱匿其內而犯
    之者。
  2.毀越門扇、牆垣或其他安全設備而犯之者。
  3.攜帶兇器而犯之者。
  4.結夥三人以上而犯之者。
  5.乘火災、水災或其他災害之際而犯之者。
  6.在車站或埠頭而犯之者。
  前項之未遂犯罰之。


司法院資訊處製作；財團法人民間司法改革基金會備份。
